

INFORMATIONS

Permis B

07.81.97.53.31 arnaud.dujardin76@gmail.com Saint-Symphorien, Gironde

LinkedIn:

https://www.linkedin.com/in/arna ud-dujardin-904480284/

COMPÉTENCES

WORDPRESS

DIVI

HTML

CSS

JAVASCRIPT

REACT

VISUAL STUDIO CODE

GITHUB

LANGUES

FRANCAIS ANGLAIS

INTERÊTS

TENNIS

TENNIS DE TABLE (Champion de France 2015)

Arnaud Dujardin

DÉVELOPPEMENT WEB

Je suis diplômé d'un DUT en développement web délivré par OpenClassrooms. Je souhaite intégrer une entreprise spécialisée dans la création de sites optimisés sous WordPress. J'ai une expertise sur le Thème Divi et je serais ravi de développer mes connaissances sur d'autres outils Wordpress. Je suis actuellement en train de me former sur PHP et MYSQL. Ces expériences m'ont permis de comprendre les besoins clients et de développer des compétences en gestion de projet.

EXPÉRIENCES

- 2023-2024 : CONCEPTION SITES WEB VITRINES ET E-COMMERCE WORDPRESS AVEC GESTION HÉBERGEMENTS
- 2022-2023 : ALTERNANCE EN PLOMBERIE CHEZ SARL BONNY AU HOULME EN NORMANDIE
- AVRIL-JUIN 2022 : STAGE COMMUNITY MANAGER SOCIAL
 MEDIA CHEZ LA PLAGE FRANCAISE À ROUEN
- ETÉ 2021 : ANIMATEUR PRINCIPAL D'UN CAMPING DE 500 VACANCIERS EN AVEYRON
- AVRIL-JUIN 2021 : STAGE COMMUNITY MANAGER SOCIAL
 MEDIA CHEZ ERASMUS FUN À ROUEN
- DÉCEMBRE 2019 : STAGE DE VENDEUR SPORT-CO CHEZ DECATHLON À NEVERS
- AVRIL-JUIN 2021 : STAGE COMMUNITY MANAGER SOCIAL MEDIA CHEZ ERASMUS FUN À ROUEN

FORMATIONS

- **DUT DÉVELOPPEUR WEB OPENCLASSROOMS 2023-2024**
- LICENCE DE MANAGEMENT IAE AMIENS 2021-2022
- **DUT TECHNIQUES DE COMMERCIALISATION CAEN 2019-2021**
- **BACCALAUREAT SCIENTIFIQUE LYCEE REY ROUEN 2018-2019**